【裁判字號】    97,訴,2160
【裁判日期】    980918
【裁判案由】    給付買賣價金
【裁判全文】
臺灣臺北地方法院民事判決              97年度訴字第2160號
原      告  毅嘉科技股份有限公司
法定代理人  丙○○
訴訟代理人  趙相文律師
複代理人    林峻立律師
訴訟代理人  王聖舜律師
被      告  全達國際股份有限公司
法定代理人  甲○○
訴訟代理人  乙○○
            吳志勇律師
複代理人    莊涵雯律師
            張威鴻律師
上列當事人間給付買賣價金事件，本院於九十八年八月二十七日
言詞辯論終結，判決如下：
    主  文
被告應給付原告美金捌萬壹仟壹佰肆拾玖元，及自民國九十五年
六月十日起至清償日止，按年息百分之五計算之利息。
原告其餘之訴駁回。
訴訟費用由被告負擔百分之八十五，餘由原告負擔。
本判決於原告以新台幣捌拾捌萬元供擔保後，得假執行。但被告
如以新台幣貳佰陸拾貳萬貳仟元為原告預供擔保，得免為假執行
。
原告其餘假執行之聲請駁回。
    事實及理由
一、原告起訴主張：被告於民國94年至95年間陸續向原告訂購10
    批數位相機模組電子零件組（下稱系爭買賣標的），其詳如
    附表所示，價金總計美金（下同）9萬5,473元，系爭買賣標
    的之受貨人均由被告指定為緯創資通股份公司（下稱緯創公
    司）菲律賓廠（Wistron Infocomm (Phils) Corp.），交貨
    地點均為該廠地址：Rizal Hiway cor. Aim High Ave.,
    Subic Bay Freeport Zone Olongapo City, Philippines，
    且貨品型號為AE999-AL23-304。原告均已依被告之指示將系
    爭買賣標的全數交付予訴外人緯創公司，且被告於96年7月
    間，向原告代理人勤業眾信會計師事務所函覆表示承認對原
    告尚有應負帳款95,473元未給付，被告嗣於本件訴訟程序開
    始進行後，再次於97年7月29日發出詢證函予原告，表示為
    查核渠97年上半年度財務報告，請求原告對被告之應收帳款
    93,136.55元進行確認，其意思表示直接對原告發生債務承
    認之效力。爰依據兩造之買賣契約關係，聲明請求：(一)被告
    應給付原告95,473元，及自95年6月10日起至清償日止按年
    息5%計算之利息。(二)原告願供擔保，請准宣告假執行。
二、被告則抗辯：
  (一)原告取得之被告善意信賴會計師專業查帳與保密義務之會計
    師查詢回函，係違反會計師法第46條第11款所取得之物，其
    違法取證不符憲法第23條比例原則之權衡要求，不得作為證
    據，縱有證據能力，至多僅能證明該數筆款項有爭議，而遭
    凍結付款，無法證明原告有買賣價金請求權。又細繹原證六
    之內文及發函主體，其根本就僅係勤業眾信會計師事務所向
    原告發函查詢財務報表是否正確，甚連回文者，亦係原告所
    自為發函，是就原證六以觀，根本未有被告任何意思表示存
    在，則原告以原證六空言以謂被告業已承認該債務，其心可
    議。
  (二)原告所舉請款單及送貨單影本與原告本案請求不合，且本案
    係屬縮短給付類型，就此類型所為指定交付之第三人緯創公
    司，原告訴訟至今皆未盡其應證明緯創公司業已收受貨物乙
    節之舉證責任，原告逕謂被告應給付貨款，不足為取。
  (三)縱認原告確有依約交付貨物予第三人緯創公司，被告亦得向
    原告主張依民法不完全給付之規定，請求原告負損害賠償之
    責，並據以抵銷。
  (四)聲明：
    1.原告之訴駁回。
    2.如受不利益之判決，願供擔保請准宣告免為假執行。
三、兩造不爭執之事項：
    被告自94年至95年間陸續向原告訂購10批數位相機模組電子
    零件組，指示系爭買賣標的受貨人均為緯創公司菲律賓廠（
    Wistron Infocomm (Phils) Corp.），交貨地點均為該廠地
    址：Rizal  Hiway  cor.  Aim High Ave.,  Subic  Bay
    Freeport Zone Olongapo City, Philippines。
四、得心證之理由：
  (一)原告主張被告於94年至95年間，陸續向原告訂購數位相機模
    組電子零組件10批，買賣價金、付款日期等如附表所示，總
    計95,473元，惟被告迄未給付等情，業據提出發票（INVOIC
    E）及送貨單據為證，被告亦不否認與原告有上開交易存在
    ，是兩造就上述電子零組件10批確實存在買賣契約無訛。
  (二)按買受人依民法第367條規定，固有交付約定價金及受領標
    的物之義務，惟出賣人依民法第348條規定亦負有交付其物
    於買受人並使其取得該物所有權之義務。又以上買受人與出
    賣人之義務，固立於雙務契約對待給付之關係，惟依前揭發
    票所示，上載付款條件為貨到90天電匯付款（PAYMENT TERM
    : T/T 90DAYS），可知原告有先交付貨物之義務，依民法第
    264條第1項但書之規定，原告請求被告給付貨款前，須先舉
    證證明其已盡交付貨物之給付義務。經查，原告雖提出被告
    回覆會計師函（本院卷第9頁），該函顯示勤業眾信會計師
    事務所因受原告委託查核96年上半年度財務報表，由原告於
    96年7月18日發函詢問兩造間是否確有上述買賣價金待付，
    被告即函覆勤業眾信會計師事務所，謂截至同年6月30日止
    ，對原告確有如附表所示之應付帳款計95,473元，惟姑不論
    原告是否有如被告所述違法取得上開函件之情事，被告在該
    函中既載明如附表所示之應付帳款經「凍結付款」中，而經
    核原告未交付貨物亦可能為被告所以凍結付款之原因，是上
    開函文自無從證明原告已全數交付如附表所示交易之貨物，
    更無從認定被告曾有承認價金債務之事實。原告又提出其回
    覆會計師函（本院卷第101-102頁）為證，然該函雖顯示勤
    業眾信會計師事務所因受被告委託查核97年上半年度財務報
    表，由被告於97年7月29日發函詢問原告兩造間是否有總價
    93,136.55元之買賣價金待結，惟其內容僅敘明兩造有帳務
    未結之客觀事實，實難認被告有何承認債務之意思，是原告
    執此主張被告已承認債務，亦不足取。次查，原告就其主張
    ：附表所示之10筆交易，原告均已交付貨物予被告所指定之
    受貨人緯創公司乙節，業據提出發票、貨運單及報關單等件
    為證（本院卷第106-121頁），而洋基運通股份有限公司亦
    以97年9月30日97洋基法字第30號函（本院卷第153-156頁）
    表示該公司提單號碼000-0000-000之貨物已送達受貨人，另
    美商聯邦快遞股份有限公司台灣分公司亦以97 年11月19日
    聯邦客字第970003號函（本院卷第177-17 8頁）表示提單號
    碼0000-0000-0000之貨物已送達受貨人；經整理上開卷存書
    證，其中附表第1筆交易之發票、貨運單及報關單在本院卷
    第106至108頁，附表第2筆交易之發票、送達證明及報關單
    在本院卷第109至111頁及第177至178頁，附表第3筆交易之
    發票、貨運單及報關單在本院卷第112至114頁，附表第4筆
    及第5筆交易之發票、貨運單及報關單在本院卷第115至117
    頁，附表第8筆交易之發票、貨運單及報關單在本院卷第118
    至120頁及第154頁，附表第9筆交易之發票在本院卷第121頁
    ；再相互勾稽上開書證之貨物品名、數量、交易及送貨日期
    、受貨人名稱及地址等事項，其中附表第1、2 、3、4、5、
    8等6筆之交易可認原告已依被告指示將貨物送交緯創公司，
    被告仍空口爭執原告未交付貨物，要難認係可採。至附表第
    6筆、第7筆及第10筆交易部分，原告未能提出任何資料證明
    原告已交付貨物，另附表第9筆交易部分，原告僅提出發票
    ，亦無從證明其確已依約交付貨物，從而，應認原告僅得向
    被告請求附表第1、2、3、4、5、8等筆交易之貨款，計
    81,149元【計算式：
    7,144+12,758+18,371+ 753+12,515+29,608=81,149】。
  (三)又本件被告抗辯：兩造約定由原告直接給付系爭買賣標的予
    訴外人緯創公司，詎原告給付之數位相機模組所拍攝出之影
    像上存有黑點，應係原告所給付之數位相機模組在軟體或硬
    體質上具有嚴重瑕疵，原告有未依債之本旨提出之情事，被
    告爰依民法第227條請求原告賠償因不完全給付所致之損害
    ，並主張與原告之貨款請求權抵銷云云，原告則否認有不完
    全給付之情事，則被告自應就「原告之給付為不完全給付」
    及「被告因原告不完全給付而受有損害」等構成要件事實負
    舉證責任。查被告雖提出電子郵件（本院卷第82-95頁）為
    證，惟觀諸該電子郵件內容，尚不足以證明原告出賣及交付
    之系爭買賣標的確實有不具通常或契約約定品質之情事，又
    被告雖聲請函詢緯創公司上情，惟緯創公司僅來函表示無從
    表示意見，有該公司98年7月1日函在卷可稽（本院卷第189
    頁），從而，被告並未舉證證明原告為不完全給付並致其受
    有損害之事實，是其請求原告為損害賠償並主張抵銷，要嫌
    無據。
  (四)綜上所述，原告得依買賣契約請求被告給付價金81,149元。
    又原告主張如附表所示交易之最後付款日期為95年6月10日
    等語，為被告所不爭執，依民法第229條第1項「給付有確定
    期限者，債務人自期限屆滿時起，負遲延責任」之規定，被
    告自應自95年6月10日起負遲延責任。從而，原告請求被告
    給付81,149元，及自95年6月10日起至清償日止，按年息5%
    計算之利息，為有理由，應予准許，逾此部分之請求則無理
    由，應予駁回。至兩造其餘之攻擊防禦方法及證據資料，經
    本院斟酌後，認為均不足以影響本判決之結果，自無一一詳
    予論述之必要，附此敘明。
五、假執行之宣告：
    兩造均陳明願供擔保，以代釋明，聲請宣告假執行或免為假
    執行，經核原告勝訴部分，與法律規定相符，爰酌定相當之
    擔保金額予以准許；至原告敗訴部分，其假執行之聲請，因
    訴之駁回而失所附麗，不應准許。
六、訴訟費用之負擔：民事訴訟法第79條。
中    華    民    國    98    年    9     月    18    日
                  民事第二庭    法  官  歐陽漢菁
以上正本係照原本作成
如對本判決上訴，須於判決送達後20日內向本院提出上訴狀
中    華    民    國    98    年    9     月    18    日
                                書記官  吳貞瑩


司法院資訊處製作；財團法人民間司法改革基金會備份。
